【裁判字號】    97,易,400
【裁判日期】    970625
【裁判案由】    竊盜
【裁判全文】
臺灣板橋地方法院刑事判決               97年度易字第400號
公  訴  人  臺灣板橋地方法院檢察署檢察官
被      告  戊○○
                      押)
上列被告因竊盜案件，經檢察官提起公訴（96年度偵字第25826
），因被告於準備程序中就被訴事實為有罪之陳述，經本院裁定
進行簡式審判程序，並判決如下：
    主  文
戊○○共同結夥三人以上，攜帶兇器，逾越牆垣竊盜，處有期徒
刑壹年。
    事  實
一、戊○○與乙○○（已結）、丙○○（另結）於民國96年8 月
    間某日因發現位於台北縣土城永豐路197 號高平和所經營之
    「協明化工股份有限公司」（下稱協明化工公司）土城倉庫
    平日無人看管，且倉庫內之機器設備眾多，遂基於意圖自己
    不法所有之單一竊盜犯意聯絡，先由乙○○接洽與其有相同
    犯意聯絡之甲○○（已結）、王建忠（已由檢方另行起訴）
    ，並在乙○○之主導下，分配各人應分擔之拆卸、搬運、把
    風等工作後，自96年8 月15日起至96年9 月24日止，或三人
    或二人接續分次逾越上開倉庫之圍牆，而於進入該倉庫後持
    置於現場客觀上足以對人之生命、身體安全構成威脅而具有
    危險性之鉗子、扳手及螺絲起子、絞鍊機等器械（均非被告
    或共犯所有），共同拆解竊取協明化工公司所有如附表所示
    之機械設備。乙○○等人並於得手後將竊得之贓物分批載往
    台北縣三峽鎮○○路○ 段23號及土城市○○路○ 段76巷49弄
    10 號 旁等地之資源回收場變賣朋分花用迨盡。嗣於96年9
    月24日乙○○等人於行竊時因不慎觸動該處保全公司所裝設
    之警報器，協明化工公司人員到場後始知遭竊而報警處理，
    而迄96年10月19日為警循線查獲時，在甲○○之板橋市○○
    路○ 段140 巷16弄3 樓A3室住處扣得棉布手套6 雙、行動電
    話2 支、電鑽1 組；繼於車號8710－RG號自小貨車上扣得絞
    鍊機2 台、棉布手套27雙；再於乙○○在台北縣三峽鎮○○
    路148 號13樓之5 住處扣得工具1 箱、現金新台幣（下同）
    166,730 元。
二、案經台北縣政府警察局土城分局報請台灣板橋地方法院檢察
    署檢察官偵查起訴。
      理  由
一、上揭事實業據被告戊○○於本院審理時為認罪之陳述，且其
    陳述與同案被告丙○○在偵查中之供述、同案被告乙○○在
    偵查、審理時之供述、被害人協明化工公司員工高永生、丁○○於警詢及偵查中指訴之財物失竊情節，核無不合，足徵
    被告前開自白應與事實相符，堪以採信，本件事證明確，被
    告竊盜犯行堪以認定。
二、(一)按被告等人自96年8 月15日起至96年9 月24日止均至同一
    地點竊取被害人協明化工公司之財物，所侵害之財產監督權
    為同一，且係在時間密接之情形下為之，並參諸同案被告乙○○於本院97年3 月5 日審理時供稱：我們第一次行竊時發
    現該公司的倉庫都沒有人看管，且該公司的貨物實在太多了
    ，所以我們才陸陸續續前往去搬了十次等語，則被告等人圖
    為不法所有取得他人財物之犯意應衹有一個且相一貫，其間
    先後多次竊盜行為之實施，應視為數個舉動之接續施行，為
    接續犯，而論以一罪。(二)再按攜帶兇器竊盜，衹須行竊時攜
    帶客觀上對人之生命、身體、安全構成威脅，具有危險性之
    兇器已足，並不以將該兇器自他地攜往行竊地為必要，且如
    事實欄所述被告持以行竊所用之鉗子、扳手及螺絲起子、絞
    鍊機等物，係屬金屬製品，該等器械質地堅硬，如以之攻擊
    人體，在客觀上自足對他人之生命身體安全構成威脅，具有
    危險性而屬刑法第32 1條第1 項第3 款所稱之兇器。(三)是核
    被告所為，係犯刑法第321 條第1 項第2 、3 、4 款之結夥
    三人以上攜帶兇器逾越牆垣竊盜罪。被告戊○○與同案被告
    乙○○、甲○○、丙○○及第三人王建忠間，就上開犯行有
    犯意聯絡及行為分擔，應論以共同正犯，並計入結夥三人以
    上之人數內。(四)爰審酌被告於少年時即有多次竊盜非行紀錄
    素行不佳，且竊取之財物非微，惟犯後尚知坦承犯行，態度
    良好，兼衡其犯罪動機、參與情節之輕重等一切情狀，量處
    如主文所示之刑。(五)扣案如事實欄所載之棉布手套6 雙、行
    動電話2 支、電鑽1 組、絞鍊機2 台、棉布手套27雙、工具
    1 箱等物，同案被告乙○○、甲○○於本院97年3 月5 日審
    理時均堅決否認係供本件犯罪所用之物，復參佐同案被告丙○○在偵查中陳稱：我們沒有用工具開門，我們去時都是利
    用工廠裡的工具竊盜等語（見偵卷第126 頁），是尚難遽認
    係被告所有供本件犯罪所用之物，爰不予宣告沒收。另扣案
    之現金166, 730元，同案被告乙○○於本院審理時堅詞否認
    為本件犯罪所得之贓款，又無其他證據證明上開款項與本案
    有關，故亦不於本案宣告沒收，併此指明。
據上論斷，應依刑事訴訟法第273 條之1 第1 項、第299 條第1
項前段，刑法第28條、第321 條第1 項第2 、3 、4 款，判決如
主文。
本案經檢察官靳開聖到庭執行職務。
中    華    民    國    97    年    6     月    25    日
                        刑事第六庭  法  官  古秋菊
以上正本證明與原本無異。
如不服本判決，應於判決送達後10日內，向本院提出上訴狀。
                                    書記官  陳永訓
中    華    民    國    97    年    6     月    25    日
附錄本案論罪科刑法條全文：
刑法第321條
（加重竊盜罪）
犯竊盜罪而有左列情形之一者，處6 月以上、5 年以下有期徒刑
：
一  於夜間侵入住宅或有人居住之建築物、船艦或隱匿其內而犯
    之者。
二  毀越門扇、牆垣或其他安全設備而犯之者。
三  攜帶兇器而犯之者。
四  結夥三人以上而犯之者。
五  乘火災、水災或其他災害之際而犯之者。
六  在車站或埠頭而犯之者。
前項之未遂犯罰之。


司法院資訊處製作；財團法人民間司法改革基金會備份。
